最　高　行　政　法　院　裁　定
                                     100年度裁字第1333號
聲  請  人　郭宜妙
訴訟代理人　卓隆燁
上列聲請人因與相對人財政部臺灣省南區國稅局間綜合所得稅事
件，對於中華民國99年12月2日本院99年度裁字第3029號裁定，
聲請再審，本院裁定如下：
　　主  文
再審之聲請駁回。
再審訴訟費用由聲請人負擔。
　　理  由
一、按裁定已經確定，而有行政訴訟法第273條之情形者，始得
    對之聲請再審，同法第283條定有明文。又行政訴訟法第273
    條第1項第1款所謂適用法規顯有錯誤者，係指原裁判所適用
    之法規與該案應適用之法規相違背或與解釋、判例有所牴觸
    者而言。至於法律上見解之歧異，當事人對之縱有爭執，要
    難謂為適用法規顯有錯誤，而據為再審之理由。
二、本件聲請人因95年度綜合所得稅事件，經高雄高等行政法99
    年度簡字第187號判決（下稱原審判決）駁回後，提起上訴
    ，復經本院99年度裁字第3029號裁定（下稱原確定裁定）駁
    回，聲請人猶未甘服，對原確定裁定以其有行政訴訟法第27
    3條第1項第1款規定適用規顯有錯誤之事由聲請再審，其聲
    請意旨略以：(一)聲請人已於上訴狀，就涉及原則性法律見解
    之處具體說明，依行政訴訟法第244條之規定提起上訴，惟
    上訴審無具體表明聲請人所提主張有何不符之情況下，僅以
    聲請人所陳理由並無涉及法律見解具有原則性為由，逕裁定
    駁回。(二)聲請人已於上訴狀詳細說明財政部臺北市國稅局96
    年6月5日財北國稅審二字第0960201843號函釋之緣由，與財
    政部95年6月28日台財稅字第09504063430號函釋（下稱財政
    部95年函釋）之見解相同，惟上訴審未依職權審酌，率以本
    件與聲請人援引之財政部95年函釋及情形不相同為由，逕裁
    定駁回。(三)聲請人已於上訴狀，說明舉證責任係為相對人之
    責任，然原審判決未依職權究明租賃車輛為保險業務員招攬
    業務所必須，僅以聲請人未能證明租賃車輛係為公務使用為
    由，即遽予核認租賃車輛為私人使用。(四)聲請人已於上訴狀
    ，說明原審判決未依職權審酌臺灣臺北地方法院檢察署（下
    稱臺北地檢署）檢察官偵查事證及其不起訴處分書之認定，
    惟原確定裁定僅以不起訴處分書非為確定判決為由，逕裁定
    駁回，違反本院32年判字第18號判例及司法院釋字第392號
    解釋。(五)聲請人已於上訴狀，說明原審判決未依職權審酌財
    政部賦稅署96年12月18日台稅一發字第09604554530號函之
    適當性，惟原確定裁定以本件扣繳稅款係在本件調查基準日
    後始補行扣繳為由，逕裁定駁回。(六)聲請人已於上訴狀，說
    明原審判決未依職權審酌行政罰法第24條規定「一行為不二
    罰」原則及稅捐稽徵法第44條但書規定，惟原確定裁定以行
    為主體不同為由，逕裁定駁回，顯有行政訴訟法第273條第1
    項第1款「適用法規顯有錯誤」之再審事由，應予廢棄等語
    。
三、本院查：原確定裁定駁回聲請人上訴，係以：原審判決認為
    系爭車輛實際上係由聲請人所承租，永達保險經紀人股份有
    限公司（下稱永達公司）僅為名義上承租人，而聲請人主張
    認系爭車輛租金為永達公司經營本業及附屬業務所使用之費
    用，而應認列為營業費用，此屬對聲請人有利之事實，自應
    由聲請人負舉證責任，原審判決並未任意調整舉證責任，無
    涉及之法律見解具有原則性；聲請人所引本院32年判字第18
    號判例，係就發生既判力之法院確定判決對行政機關之效力
    所為闡釋，聲請人所主張之臺北地檢署檢察官96年度偵字第
    2347號不起訴處分書，並非法院確定判決，自無本院前開判
    例之適用，又行政法院應本於調查所得自行認定事實，不受
    刑事判決所認定事實之拘束，本院著有44年判字第48號判例
    足參；財政部95年函釋係說明保險公司相關費用應依營利事
    業所得稅查核準則相關規定列報，不足資以認定系爭所得非
    薪資所得。原審判決認定系爭款項為聲請人薪資所得，與財
    政部95年函釋情形並不相同，自無本院89年度判字第699號
    判決所揭示情事：聲請人係因構成所得稅法第110條第1項規
    定之漏報而遭處以罰鍰之行政罰，核與永達公司負責人另因
    違反扣繳義務所受行政罰，其違規行為及行為主體均不相同
    ，自無一行為不二罰規定之適用；聲請人上訴意旨援引稅捐
    稽徵法第44條而為爭議，與本件無涉；財政部79年7月4日台
    財稅字第790178955號函釋係就聲請人營業人租用汽車載運
    員工上下班之情形為解釋，本案並非此種情形；聲請人其餘
    指摘，非屬原審判決對於行政命令是否牴觸法律所為之判斷
    ，或就同類事件所表示之法律見解，與其他高等行政法院或
    本院所表示之見解牴觸，或其他所涉及之法律問題意義重大
    ，而有由本院加以闡釋必要之原則重要性，聲請人提起上訴
    不應許可等語。經核原確定裁定以聲請人上訴理由並無所涉
　　及之法律見解具有原則性之情事，而認聲請人上訴不合法予
    以駁回等情，業經原確定裁定論斷甚明，並無與應適用之法
    規顯然違背，或與解釋判例相牴觸之情形。聲請意旨雖主張
    本件涉及之法律見解具有原則性，惟僅一再重述其於前訴訟
    程序所提出而為前訴訟程序裁判所不採之主張，以及重申其
    一己歧異之法律上見解，依首揭規定及說明，核與「適用法
    規顯有錯誤」之再審事由不合，聲請再審意旨仍執前詞，請
    求廢棄原確定裁定，顯無再審理由，應予駁回。至聲請人對
    於原審判決提起再審之訴部分，本院另為移送之裁定，附此
    明。
四、據上論結，本件聲請為無理由。依行政訴訟法第283條、第2
    78條第2項、第104條、民事訴訟法第95條、第78條，裁定如
    主文。
中　　華　　民　　國　　100　 年　　5　　 月　　26　　日
                    最高行政法院第一庭
                        審判長法官　鍾　耀　光
                              法官　劉  介  中
                              法官　鄭　小　康
                              法官　林　樹　埔
                              法官　陳　秀　

以  上  正  本  證  明  與  原  本  無  異
中　　華　　民　　國　　100　 年　　5　　 月　　30　　日
　　　　　　　　　　　　　　　書記官　邱　彰　德